Inventaris van het archief van de Arrondissementsrechtbank te Dordrecht, (1935) 1940-1949 (1951)
Nationaal Archief, Den Haag
- Bijzonder, II
  - Rechtspraak, I.
    - Strafzaken, A.
      - Processen-verbaal van zittingen waarbij eindvonnis is gewezen, 1940-1949; 12-69; 58 pakken
        - 1946, rolnummers 1 - 350, 47
          Openbaarheid beperkt tot 01-01-2022
        - 1946, rolnummers 351 - 700, 48
        - 1946, rolnummers 701 - 1050, 49
        - 1946, rolnummers 1051 - 1400, 50
        - 1946, rolnummers 1401 - 1714, 51
        - 1947, rolnummers 1 - 325, 52
        - 1947, rolnummers 326 - 650, 53
        - 1947, rolnummers 651 - 975, 54
        - 1947, rolnummers 976 - 1250, 55
        - 1947, rolnummers 1251 - 1500, 56
        - 1947, rolnummers 1501 - 1725, 57
        - 1947, rolnummers 1726 - 1993, 58
        - 1948, rolnummers 1 - 300, 59
        - 1948, rolnummers 301 - 600, 60
        - 1948, rolnummers 601 - 900, 61
        - 1948, rolnummers 901 - 1200, 62
        - 1948, rolnummers 1201 - 1500, 63
        - 1948, rolnummers 1501 - 1726, 64
        - 1949, rolnummers 1 - 300, 65
        - 1949, rolnummers 301 - 600, 66
        - 1949, rolnummers 601 - 900, 67
        - 1949, rolnummers 901 - 1100, 68
        - 1949, rolnummers 1101 - 1311, 69
      - Dossiers van strafzaken, waarbij de uitspraak een veroordeling van meer dan een jaar inhield, 1940-1949; 70-83; 14 pakken
        - 1940, rolnummers 38, 113, 135, 303, 484, 486, 525, 70
        - 1941, rolnummers 329, 517-518, 947, 1622, 1830, 71
        - 1941, rolnummers 2068-2071, 2375, 72
        - 1942, rolnummers 1-3, 5, 210-212, 214, 314, 317, 319, 384-390, 555-557, 902, 73
        - 1942, rolnummers 1037, 1041, 1327, 1523, 1683, 1939, 2290, 2384, 2391, 74
        - 1943, rolnummers 1243-1245, 1350, 75
        - 1944, rolnummers 260, 388, 393, 465-469, 823-826, 828, 904, 1122, 1159, 76
        - 1945, rolnummers 2-3, 99, 119, 121, 124, 140, 141, 142, 145, 473, 826-827, 1126-1127, 1131, 1311, 77
        - 1946, rolnummers 369-371, 213, 215-216, 1405-1415, 78
        - 1947, rolnummers 200-201, 337, 338-339, 412-413, 701-702, 793, 79
        - 1947, rolnummers 798, 1195, 1318-1320, 1715, 80
        - 1948, rolnummers 69, 74, 211, 212, 594, 596, 81
        - 1948, rolnummers 754-756, 1074, 1302, 1361, 1472-1473, 82
        - 1949, rolnummers 16, 496, 865, 871, 1105, 1283-1285, 83
      - Klapper strafzaken, 1936-1947; 334; 1 deel
      - Register ondertoezichtstelling, 1942-1943; 84; 1 deel
        Het register 1944-1949 werd niet aangetroffen.
      - Dossiers met betrekking tot personen aan wie ondertoezichtstelling is opgelegd, 1940-1949; 85-99; 15 pakken
        - 1940, 85
        - 1941, nummers 56 - 719, 86
        - 1941, nummers 761 - 2064, 87
        - 1942, nummers 33 - 466, 88
        - 1942, nummers 513 - 2597, 89
        - 1943, nummers 34 - 300, 90
        - 1943, nummers 340 - 734, 91
        - 1943, nummers 744 - 2158, 92
        - 1944, nummers 20 - 389, 93
        - 1944, nummers 390 - 408, 94
        - 1945, 95
        - 1946, nummers 29 - 637, 96
        - 1946, nummers 701 - 1643, 97
        - 1947-1948, 98
        - 1949, 99
          Alleen beschikkingen
          Inv.nrs. 100 - 109 zijn vervallen
    - Burgerlijke zaken, B.
      - Rolkaarten civiel, 1940-1949; 110-116; 7 pakken
        Zie inv.nrs. 118-192
        - 1940 - 1941, rolnummer 300, 110
        - 1941, rolnummer 301 - 1943 rolnummer 100, 111
        - 1943, rolnummer 101 - 1944, 112
        - 1945 - 1946, rolnummer 100, 113
        - 1946, rolnummer 101 - 1947 rolnummer 200, 114
        - 1947, rolnummer 202 - 1948 rolnummer 270, 115
        - 1948, rolnummer 271 - 1949, 116
      - Rolklapper, 1939-1949; 117; 1 deel
        Zie inv.nrs. 110-116
      - Dossiers burgerlijke en handelszaken, 1940-1946; 118-188; 71 pakken
        - 1940, rolnummers 1 - 38, 118
        - 1940, rolnummers 41 - 63, 119
        - 1940, rolnummers 64 - 91, 120
        - 1940, rolnummers 93 - 119, 121
        - 1940, rolnummers 122 - 159, 122
        - 1940, rolnummers 161 - 184, 123
        - 1940, rolnummers 186 - 216, 124
        - 1940, rolnummers 217 - 242, 125
        - 1941, rolnummers 1 - 18, 126
        - 1941, rolnummers 19 - 49, 127
        - 1941, rolnummers 50 - 81, 128
        - 1941, rolnummers 82 - 112, 129
        - 1941, rolnummers 113 - 139, 130
        - 1941, rolnummers 140 - 248, 131
        - 1941, rolnummers 249 - 279, 132
        - 1941, rolnummers 280 - 304, 133
        - 1941, rolnummers 306 - 332, 134
        - 1941, rolnummers 333 - 360, 135
        - 1941, rolnummers 361 - 386, 136
        - 1942, rolnummers 2 - 22, 137
        - 1942, rolnummers 23 - 47, 138
        - 1942, rolnummers 48 - 69, 139
        - 1942, rolnummers 70 - 88, 140
        - 1942, rolnummers 89 - 116, 141
        - 1942, rolnummers 117 - 152, 142
        - 1942, rolnummers 153 - 183, 143
        - 1942, rolnummers 186 - 199, 144
        - 1942, rolnummers 200 - 223, 145
        - 1942, rolnummers 226 - 249, 146
        - 1942, rolnummers 250 - 283, 147
        - 1943, rolnummers 1 - 20, 148
        - 1943, rolnummers 21 - 42, 149
        - 1943, rolnummers 43 - 72, 150
        - 1943, rolnummers 73 - 100, 151
        - 1943, rolnummers 101 - 126, 152
        - 1943, rolnummers 127 - 160, 153
        - 1943, rolnummers 161 - 182, 154
        - 1943, rolnummers 184 - 208, 155
        - 1943, rolnummers 209 - 235, 156
        - 1943, rolnummers 236 - 258, 157
        - 1943, rolnummers 259 - 285, 158
        - 1944, rolnummers 1 - 29, 159
        - 1944, rolnummers 31 - 61, 160
        - 1944, rolnummers 62 - 91, 161
        - 1944, rolnummers 92 - 123, 162
        - 1944, rolnummers 124 - 153, 163
        - 1944, rolnummers 155 - 187, 164
        - 1943, rolnummers 188 - 216, 165
        - 1944, rolnummers 218 - 243, 166
        - 1945, rolnummers 3 - 27, 167
        - 1945, rolnummers 28 - 62, 168
        - 1945, rolnummers 63 - 98, 169
        - 1945, rolnummers 99 - 127, 170
        - 1945, rolnummers 128 - 150, 171
        - 1945, rolnummers 151 - 181, 172
        - 1945, rolnummers 182 - 214, 173
        - 1945, rolnummers 215 - 237, 174
        - 1945, rolnummers 238 - 270, 175
        - 1945, rolnummers 271 - 306, 176
        - 1946, rolnummers 1 - 30, 177
        - 1946, rolnummers 31 - 76, 178
        - 1946, rolnummers 77 - 111, 179
        - 1946, rolnummers 112 - 136, 180
        - 1946, rolnummers 137 - 174, 181
        - 1946, rolnummers 175 - 205, 182
        - 1946, rolnummers 206 - 233, 183
        - 1946, rolnummers 234 - 269, 184
        - 1946, rolnummers 270 - 300, 185
        - 1946, rolnummers 302 - 336, 186
        - 1946, rolnummers 337 - 360, 187
        - 1946, rolnummers 361 - 384, 188
      - Processen verbaal van getuigenverhoor en comparitie van partijen, 1947-1949; 189-191; 3 pakken
        - 1947, 189
        - 1948, 190
        - 1949, 191
      - Conclusies van eis, 1940-1946; 192; 1 pak
      - Comparitieboeken, 1939-1947; 193-194; 2 delen
        - 1939 februari - 1944, 193
        - 1945-1947, 194
      - Klappers van rekesten op namen van partijen, 1941-1949; 195-196; 2 delen
        Zie inv.nrs. 203-205 en 217-219
        - 1941, 195
        - 1947-1949, 196
      - Rekestenboeken met klapper, 1941-1949; 197-198; 2 delen
        Voor rekestenboek 1938-1941 oktober 9 zie inv.nr. 792 van archief van de Arrondissementsrechtbank te Dordrecht (1813) 1838 - 1939 (1942)
        - 1941-1946, 197
        - 1946-1949, 198
      - Rekesten, 1940-1946; 199-216; 18 pakken
        - 1940, rekestnummers 1 - 150, 199
        - 1940, rekestnummers 152 - 300, 200
        - 1940, rekestnummers 301 - 449, 201
        - 1940, rekestnummers 451 - 640, 202
        - 1941, rekestnummers 1 - 300, 203
        - 1941, rekestnummers 301 - 594, 204
        - 1941, rekestnummers 603 - 901, 205
        - 1942, 206; rekestnummers
          14- 293
        - 1942, rekestnummers 302 - 550, 207
        - 1942, rekestnummers 551 - 757, 208
        - 1943, rekestnummers 1 - 400, 209
        - 1943, rekestnummers 401 - 762, 210
        - 1944, rekestnummers 5 - 277, 211
        - 1944, rekestnummers 278 - 534, 212
        - 1945, rekestnummers 3 - 576, 213
        - 1946, rekestnummers 1 - 348, 214
        - 1945, rekestnummers 354 - 650, 215
        - 1945, rekestnummers 652 - 894, 216
      - Beschikkingen uit rekesten, burgerlijke en handelszaken, 1947-1949; 217-219; 3 pakken
        Nota Bene: van de rekesten van 1947-1947 zijn alleen beschikkingen bewaard gebleven
        - 1947, rekestnummers 37 - 815, 217
        - 1948, rekestnummers 11 - 789, 218
        - 1949, rekestnummers 7 - 781, 219
      - Rekesten gericht aan de president van de rechtbank inzake opneming in krankzinnigengestichten, 1940-1949; 220; 1 pak
      - Audiëntiebladen met vonnissen van de zittingen in civiele en handelszaken waarbij eindvonnis is gewezen, 1940-1949; 221-243; 23 pakken
        - 1940 januari - mei, 221
        - 1940 juni - december, 222
        - 1941 januari - mei, 223
        - 1941 juni - september, 224
        - 1941 oktober - december, 225
        - 1942 januari - april, 226
        - 1942 mei - december, 227
        - 1943 januari - mei, 228
        - 1943 juni - december, 229
        - 1944 januari - mei, 230
        - 1944 juni - december, 231
        - 1945 januari - juni, 232
        - 1945 juli - december, 233
        - 1946 januari - mei, 234
        - 1946 juni - december, 235
        - 1947 januari - mei, 236
        - 1947 juni - december, 237
        - 1948 januari - april, 238
        - 1948 mei - augustus, 239
        - 1948 september - december, 240
        - 1949 januari - april, 241
        - 1949 mei - augustus, 242
        - 1949 september - december, 243
      - Register kortgedingen, 1936 november 2 - 1947 september 4; 244; 1 omslag
        Zie inv.nrs. 245-246
      - Conclusies van eis kortgedingen, 1940-1946; 245; 1 omslag
      - Dossiers kortgedingen, 1940-1946; 246; 1 omslag
      - Register van vonnissen van zaken in kortgeding, 1940 juni 19 - 1949 oktober 20; 247; 1 omslag
      - Faillissementen, 1940-1949; 248-250
        - 1940, 248; 1 pak
        - 1941-1946, 249; 1 pak
        - 1947 - 1949, (uitdelingslijsten, processen-verbaal, vonnissen, beschikkingen), 250; 1 omslag
  - Buitengerechterlijke zaken, II.
    - Akten van depot, 1940-1949; 251-252; 2 pakken
      - nummer 2052 1940 - nummer 2200, 1945, 251
      - nummer 2201 1945 - nummer 2278, 1949, 252
    - Akten verwerping nalatenschappen, 1940-1949; 253-262; 10 omslagen
      - 1940, 253
      - 1941, 254
      - 1942, 255
      - 1943, 256
      - 1944, 257
      - 1945, 258
      - 1946, 259
      - 1947, 260
      - 1948, 261
      - 1949, 262
    - Akten afstand gemeenschap van goederen, 1940-1943; 263; 1 omslag
      1944-1949 niet aangetroffen
    - Akten dispensatie huwelijk, 1940-1949; 264; 1 pak
      1941 niet aangetroffen
    - Akten beraad en aanvaarding, 1940 -1949; 265; 1 pak
    - Register van kooppenningen, 1935-1948; 266; 1 omslag
    - Register van eedsaflegging rechterlijke ambtenaren, 1942-1948; 267; 1 omslag
    - Rangregeling, 1940; 268; 1 omslag
    - Vervallen akten van beëdiging, 1938-1949; 269; 1 omslag
    - Dubbelen repertorium notarissen, 1940-1949; 270-294; 25 omslagen
      - Dordrecht: Buul, B. van, 1940 - 1949, 270
      - Dordrecht: Gomm, A.C., 1940 - 1949, 271
      - Dordrecht: Kuipers, B., 1940 - 1949, 272
      - Dordrecht: Reijnvaan, H.F., 1940 - 1949, 273
      - Dordrecht: Sigmond, P.J., 1940 - 1949, 274
      - Dordrecht: Spreij, E.W., 1940 - 1949, 275
      - Dordrecht: Tittel, W.L.A.J., 1940 - 1949, 276
      - Gorinchem: Brouwer, A.M., 1940 - 1949, 277
        Het repertorium van 1946 ontbreekt
      - Gorinchem: Eblé, J.K., 1940 - 1949, 278
      - Gorinchem: Klokke, A.H., 1940 - 1949, 279
      - Giessendam: Dekker, H.A., 1940 - 1949, 280
      - 's-Gravendeel: Boer, J. de, 1940 Holtrop, H.P., 1941-1949, 281
      - Klaaswaal: Boer, R., 1940 - 1949, 282
      - Leerdam: Okkens, W.D., 1940 - 1949, 283
      - Meerkerk: Kraaij, G.E., 1940 - 1949, 284
      - Molenaarsgraaf: Maris, J.A., 1940 - 1949, 285
      - Mijnsheerenland: Straaten, F. van der, 1940 - 1946 Straaten, A. van der, 1947-1949, 286
      - Oud-Beijerland: Born, G.L., 1940 - 1949, 287
      - Papendrecht: Ens, H.S., 1940 - 1949, 288
      - Sliedrecht: Bockel, J.W., 1940 - 1949 Boer, S., Hofsteege, F.J., 1946-1949, 289
        Van 1945 januari - 1946 augustus 7 waargenomen door kandidaat-notaris Boer, S
      - Streefkerk: Nortier, J.W., 1940 - 1949, 290
      - Strijen: Baars, J., 1940 - 1949, 291
      - Vianen: Koedam, J.C., 1940 - 1949, 292
      - Vianen: Nooten, W.H.J.C. van, 1940 - 1949, 293
      - Zwijndrecht: Vlerk, H.J. van der, 1940 - 1946 Hüpscher, L.K., 1947-1949, 294
    - Register repertorium notarissen, 1939-1949; 295; 1 deel
- Archief Openbaar Ministerie, III
  - Klapper op de weeklijstregisters, 1937-1942; 2; 1 deel
    Zie inv.nrs. 296-298 en 312-314
  - Weeklijstregisters 1939 - 1949, 296-311; 16 delen
    - 1939, nummer 1434 - 1941 nummer 1074, 296
    - 1941, nummer 1075 - 1941 nummer 2579, 297
    - 1941, nummer 2580 - 1942 nummer 742, 298
    - 1942, nummer 743 - 1942 nummer 2198, 299
    - 1942, nummer 2199 - 1943 nummer 884, 300
    - 1943, nummer 885 - 1943 nummer 2476, 301
    - 1943, nummer 2477 - 1944 nummer 1092, 302
    - 1944, nummer 1093 - 1945 nummer 168, 303
    - 1945, nummer 169 - 1945 nummer 1769, 304
    - 1945, nummer 1770 - 1946 nummer 502, 305
    - 1946, nummer 503 - 1946 nummer 2076, 306
    - 1946, nummer 2077 - 1947 nummer 1220, 307
    - 1947, nummer 1221 - 1948 nummer 307, 308
    - 1948, nummer 308 - 1948 nummer 1712, 309
    - 1948, nummer 1713 - 1949 nummer 928, 310
    - 1949, nummer 929 - 1950 nummer 188, 311
      Openbaarheid beperkt tot 01-01-2026
  - Weeklijstregisters economie, 1941-1949; 312-332; 21 delen
    - 1941, nummer 1 - 1941 nummer 1459, 312
    - 1941, nummer 1460 - 1941 nummer 2964, 313
    - 1942, nummer 1 - 1942 nummer 1590, 314
    - 1942, nummer 1591 - 1942 nummer 3182, 315
    - 1942, nummer 3183 - 1942 nummer 4774, 316
    - 1942, nummer 4775 - 1942 nummer 6390, 317
    - 1942, nummer 6391 - 1943 nummer 952, 318
    - 1943, nummer 953 - 1943 nummer 2533, 319
    - 1943, nummer 2534 - 1943 nummer 4147, 320
    - 1943, nummer 4148 - 1943 nummer 5740, 321
    - 1943, nummer 5741 - 1943 nummer 7345, 322
    - 1943, nummer 7346 - 1944 nummer 1253, 323
    - 1944, nummer 1254 - 1944 nummer 2851, 324
    - 1944, nummer 2852 - 1945 nummer 462, 325
    - 1945, nummer 463 - 1945 nummer 2043, 326
    - 1945, nummer 2044 - 1946 nummer 802, 327
    - 1946, nummer 803 - 1946 nummer 2373, 328
    - 1946, nummer 2374 - 1947 nummer 1112, 329
    - 1947, nummer 1113 - 1947 nummer 2712, 330
    - 1947, nummer 2713 - 1948 nummer 1190, 331
    - 1948, nummer 1191 - 1949 nummer 350, 332
  - Register gevangenhoudingen, 1938-1946 maart; 333; 1 deel